臺灣桃園地方法院民事判決
110年度重訴字第324號
原      告  台灣電力股份有限公司桃園區營業處

法定代理人  楊顯輝  
訴訟代理人  呂宗達律師
            曾煜騰律師
            官寧郁律師
被      告  陳啟達  
訴訟代理人  劉秋明律師（言詞辯論終結後解除委任）
被      告  陳文彬  


            楊書瑋  
            蔡煜文  

上  二  人
訴訟代理人  黃柏嘉律師
            王秉信律師
上列當事人間追償電費事件，本院於民國111年2月8日言詞辯論
終結，判決如下：
    主    文
一、被告陳啟達應給付原告新臺幣195萬5,632元，及自民國110
    年11月6日起至清償日止，按週年利率百分之5計算之利息。
二、被告陳啟達、陳文彬應連帶給付原告新臺幣540萬3,189元，
    及被告陳啟達自民國110年11月6日起，被告陳文彬自民國11
    0年11月21日起，均至清償日止，按週年利率百分之5計算之
    利息。
三、被告陳啟達應給付原告新臺幣462萬655元，及自民國110年1
    1月6日起至清償日止，按週年利率百分之5計算之利息。
四、原告其餘之訴駁回。
五、訴訟費用由被告陳啟達、陳文彬負擔。
六、本判決第一項至第三項，於原告分別以新臺幣65萬1,877元
    、新臺幣180萬1,063元、新臺幣154萬218元為被告陳啟達、
    陳文彬供擔保後，得假執行。
七、原告其餘假執行之聲請駁回。
    事實及理由
一、本件被告陳啟達未於最後言詞辯論期日到場，陳文彬未於言
    詞辯論期日到場，核無民事訴訟法第386 條所列各款情形，
    爰依原告之聲請，由其一造辯論而為判決。
二、原告主張：陳啟達為以挖礦機、顯示卡等工具獲取虛擬貨幣
    比特幣，並免除電費支出之目的，透過訴外人楊書輔向被告
    楊書瑋於民國107年8月15日至109年7月14日期間（下稱第一
    期承租間），承租門牌號碼桃園市○○區○○路0號2樓房屋（下
    稱Ａ屋），陳啟達於承租期間，於Ａ屋外以私接外線繞越電鍍
    表之方式，連接3條100平方毫米PVC導線進入Ａ屋內總開關，
    以此未經電表而竊取電能，竊電電費為新臺幣（下同）195
    萬5,632元，嗣陳啟達因挖礦機購入成本過高，獲取比特幣
    進度不佳，遂徵得陳文彬同意承接Ａ屋挖礦機及其他設備，
    陳文彬並於109年7月15日至111年7月14日期間（下稱第二承
    租期間）承租Ａ屋，繼續以前開方法竊取電費供挖礦機等設
    備使用，承租期間竊電電費為540萬3,189元；陳啟達另基於
    前開竊電之目的，向被告蔡煜文承租門牌號碼桃園市龜山區
    振興路1110之5房屋（下稱Ｂ屋），並於Ｂ屋頂樓連接6條60平
    方毫米PVC導線進入Ｂ屋，以此未經電表而竊取電能，承租期
    間竊電電費為462萬655元。楊書瑋、蔡煜文分別為Ａ屋、Ｂ屋
    登記用電戶，為用電契約當事人，爰依臺灣電力公司營業規
    章第43條第1、3項之規定，向其等追償違規用電電費如聲明
    第2、5、8項所示，另依電業法第56條、違規用電處理規則
    第6條、民法第184條、第185條等法律關係，向陳啟達、陳
    文彬請求短收電費如聲明第1、4、7項所示，而楊書瑋、蔡
    煜文及陳啟達、陳文彬間就賠償責任應負不真正連帶責任爰
    聲明如第3、6、9項所示等語。並聲明：
　㈠陳啟達應給付原告195萬5,632元，及自起訴狀繕本送達翌日
    起至清償日止，按週年利率5％計算之利息。
　㈡楊書瑋應給付原告195萬5,632元，及自起訴狀繕本送達翌日
    起至清償日止，按週年利率5％計算之利息。
　㈢第1、2項所命之給付，如其中一被告已為給付，其他被告於
    該給付範圍內，免除給付責任。
　㈣陳啟達、陳文彬應連帶給付原告540萬3,189元，及自起訴狀
    繕本送達翌日起，均至清償日止，按週年利率5％計算之利息
    。
　㈤楊書瑋應給付原告540萬3,189元，及自起訴狀繕本送達翌日
    起至清償日止，按週年利率5％計算之利息。
　㈥第4、5項所命之給付，如其中一被告已為給付，其他被告於
    該給付範圍內，免除給付責任。
　㈦陳啟達應給付原告462萬655元，及自起訴狀繕本送達翌日起
    至清償日止，按週年利率5％計算之利息。
　㈧蔡煜文應給付原告462萬655元，及自起訴狀繕本送達翌日起
    至清償日止，按週年利率5％計算之利息。
　㈨第7、8項所命之給付，如其中一被告已為給付，其他被告於
    該給付範圍內，免除給付責任。
　㈩願供擔保請准宣告假執行。
三、被告部分：
　㈠陳啟達則以：伊係受他人所託承租Ａ屋、Ｂ屋供挖礦所用，他
    人允諾每月給予伊1萬元，然伊並未參與挖礦事宜，亦不知
    悉有竊電一事，伊係遭他人利誘之人頭等語，資為抗辯。並
    聲明：原告之訴及假執行之聲請均駁回。
  ㈡楊書瑋、蔡煜文則以：伊等並不知悉陳啟達、陳文彬承租Ａ屋
    、Ｂ屋係為違法竊電及挖礦之用，況陳啟達、陳文彬係以以
    私接外線繞越電鍍表之方式竊電，與Ａ屋、Ｂ屋本身用電無關
    ，是伊等亦無違反原告營業規章、供電契約之情形，再者，
    供電契約屬定型化契約，伊等並未有充足審閱期間，故不利
    於伊等之條款部分，不能構成契約之內容等語，資為抗辯。
    並聲明：原告之訴及假執行之聲請均駁回。
  ㈢陳文彬未於言詞辯論期日到場，亦未提出書狀作任何聲明或
    陳述。
四、原告主張楊書瑋、蔡煜文分別為Ａ屋、Ｂ屋之登記用電戶，楊
    書瑋透過楊書輔，於第一承租期間期間、第二承租期間，將
    Ａ屋分別出租予陳啟達、陳文彬，該二人承租期間之竊電電
    費分別為195萬5,632元、540萬3,189元，蔡煜文於107年9月
    17日至112年9月16日期間，將Ｂ屋出租予陳啟達，陳啟達承
    租期間竊電電費為462萬655元，本件竊電之方式係以私接外
    線繞越電鍍表之方式為之等情，有臺灣電力公司過戶登記單
    、房屋租賃契約、用電實地調查書及現場照片等件（見本院
    卷第19-44、162頁）在卷可稽，另有原告公司桃園處稽查課
    課長戴明光、稽查班長鄭吉良於另案臺灣桃園地方檢察署以
    110年度偵字第15750、16098號案件偵查中之證述可憑（見
    本院卷第156-160頁），且為楊書瑋、蔡煜文及陳啟達所不
    爭執，而陳文彬已於相當時期受合法通知，於言詞辯論期日
    不到場，亦未提出任何書狀爭執，依民事訴訟法第436 條第
    2 項、第280 條第3 項準用第1 項之規定，視同自認原告之
    主張，自堪信原告之前開部分之主張為真正。
五、得心證之理由：
  ㈠就原告向陳啟達、陳文彬請求賠償部分：
　1.按因故意或過失，不法侵害他人之權利者，負損害賠償責任
    ；數人共同不法侵害他人之權利者，連帶負損害賠償責任，
    民法第184條第1項前段、第185條第1項前段分別定有明文。
    又民事上之共同侵權行為，不以共同行為人在主觀上有犯意
    聯絡為必要，如在客觀上數人之不法行為，均為其所生損害
    之共同原因，即所謂行為關連共同，亦足以成立共同侵權行
    為。
　2.經查，陳啟達、陳文彬為Ａ屋、Ｂ屋於前開期間之承租人，利
    用私接外線繞越電鍍表之方式，竊取Ａ屋、Ｂ屋之電能等情，
    業經臺灣桃園地方檢察署以110年度偵字第15750、16098號
    起訴書，認定其等涉犯刑法竊盜電能罪在案（見本院卷第45
    -53頁），而陳啟達就前開竊電之手法及所獲得竊電利益等
    情，於本院審理時未見其爭執，是陳啟達自應就Ａ屋第一承
    租期間、Ｂ屋承租期間之竊電電費分別195萬5,632元、462萬
    655元，對原告負賠償之責，爰判決如主文第1、3項所示。
    另陳文彬承租Ａ屋係因陳啟達評估損益狀況後，邀同陳文彬
    於第二承租期間承租Ａ屋繼續挖礦竊電行為，已如上述，顯
    見陳啟達、陳文彬就Ａ屋第二承租期間之竊電行為應有犯意
    聯絡，且有犯罪行為分配之負擔行為，揆諸上開規定，其等
    自應就Ａ屋第二承租期間之竊電電費540萬3,189元，負連帶
    損害賠償之責，爰判決如主文第2項所示。雖陳啟達辯稱其
    僅係遭他人利誘之人頭云云，然觀諸其於本院審理時陳稱：
    我與利誘我的人都是用通訊軟體聯絡，他後面有多少人我不
    知道，他說每個月大約給我1萬元，匯款到我太太帳戶，他
    要我租房子給他用，我有聽他們說是要挖礦，但我不知道他
    們要竊電，他說如果日後有刑事或民事責任，他們會給我每
    個月4萬元安家費，要我承擔所有責任等語（見本院卷第114
    頁），足見陳啟達之幕後縱有竊電之其他集團成員存在，然
    陳啟達與其等成員間已達成由陳啟達承租Ａ屋、Ｂ屋供挖礦之
    用，陳啟達將獲得每月1萬元利益之約定，顯見其等間已有
    犯意聯絡及犯罪行為之分擔，甚者，陳啟達明知此挖礦行為
    顯有事涉不法之虞，仍因每月將獲得4萬元之利益，鋌而走
    險，此應屬其忖度一切利弊得失後，自願參與犯罪行為之決
    定，自難事後推諉不知而圖卸責，是其前開所辯，均屬無稽
    ，不足採信。
  ㈡就原告向楊書瑋、蔡煜文請求賠償部分：
　1.按當事人主張有利於己之事實者，就其事實有舉證之責任，
    民事訴訟法第277 條前段定有明文。民事訴訟如係由原告主
    張權利者，應先由原告負舉證之責，若原告先不能舉證，以
    證實自己主張之事實為真實，則被告就其抗辯事實即令不能
    舉證，或其所舉證據尚有疵累，亦應駁回原告之請求。次按
    ，損害賠償之債，以有損害之發生及有責任原因之事實，並
    二者之間有相當因果關係為成立要件。故原告所主張損害賠
    償之債，如不合於此項成立要件者，即難謂有損害賠償請求
    權存在。所謂相當因果關係，係指無此事實，雖不必然不生
    此結果，但有此事實，按諸一般情形，通常均可能發生此結
    果者而言。
  2.經查，本件竊電之手法為私接外線繞越電鍍表一節，已如上
    述，雖符合台灣電力公司營業規章第42條第1款所稱之違規
    用電方式，然觀諸同規章第43條第1、3規定：「本公司對於
    用戶或非用戶因違規用電之追償，依其所裝置之違規用電設
    備、用電種類及其瓦特數或馬力數，按本公司之供電時間及
    電價計算三個月以上一年以下之電費」、「上述應付各項金
    額用戶或非用戶違規用電者，應負完全責任」（見本院卷第
    77頁），則楊書瑋、蔡煜文雖為Ａ屋、Ｂ屋登記用電戶，然需
    就竊電行為負責，自應以其有知悉或參與違規用電之行為，
    乃屬當然，而楊書瑋、蔡煜文於本院審理時，已否認有知悉
    或參與違規用電之情，而原告就此，並未能提出任何證據以
    實其說；再者，楊書瑋、蔡煜文雖為Ａ屋、Ｂ屋之出租人，然
    此種出租行為通常不會發生租客以私接外線繞越電鍍表之竊
    電，故原告所受短收電費損害之結果，乃偶然因陳啟達、陳
    文彬竊電之犯罪行為所致，與楊書瑋、蔡煜文出租Ａ屋、Ｂ屋
    之行為間，應無任何相當因果關係。是本件原告請求楊書瑋
    、蔡煜文應就Ａ屋、Ｂ屋竊電電費負賠償之責（如聲明第2、5
    、8項部分），即屬無據。
六、綜上所述，原告依民法第184條第1項前段、第185條第1項前
    段之法律關係，請求陳啟達分別給付195萬5,632元、462萬6
    55元，及均自起訴狀繕本送達翌日即110年11月6日（見本院
    卷第99頁回證）起至清償日止，按週年利率5％計算之利息（
    如主文第1、3項所示），另請求陳啟達、陳文彬連帶給付54
    0萬3,189元，及陳啟達自訴狀繕本送達翌日即110年11月6日
    起，陳文彬自110年11月21日（見本院卷第100頁回證）起，
    均至清償日止，按週年利率5％計算之利息（如主文第2項所
    示），為有理由，應予准許；逾此部分之請求，則無理由，
    應予駁回。
七、又原告陳明願供擔保，請准宣告假執行，經核原告勝訴部分
    ，合於法律規定，爰酌定相當金額准許之；至原告敗訴部分
    既經駁回，其假執行之聲請失所附麗，應併予駁回。
八、本件事證已臻明確，兩造其餘陳述及所提證據，經審酌後認
    與判決結果不生影響，爰不予逐一論列。
九、訴訟費用負擔之依據：民事訴訟法第79條。 　　　
中　　華　　民　　國　　111 　年　　3 　　月　　21　　日
                  民事第二庭    法　官　廖子涵
正本係照原本作成。
如對本判決上訴，須於判決送達後二十日內向本院提出上訴狀。
如委任律師提起上訴者，應一併繳納上訴審裁判費。
中　　華　　民　　國　　111 　年　　3 　　月　　22　　日
                                書記官  李慧慧